臺灣高等法院臺中分院刑事判決　　　　 100年度上易字第32號
上　訴　人
即　被　告　徐文聰
選任辯護人　胡達仁　律師
上列上訴人因重利案件，不服臺灣臺中地方法院99年度易字第22
08號中華民國99年11月15日第一審判決（起訴案號：臺灣臺中地
方法院檢察署99年度偵字第3409、7609、8462、11195號），提
起上訴，本院判決如下：
    主  文
上訴駁回。
    事  實及理  由
一、本案經本院審理結果，認第一審判決認事用法及量刑均無不
    當，應予維持，並引第一審判決書記載之事實、證據及理由
    。（如附件）
二、被告上訴意旨略以：
  (1)被告就本件犯罪事實認罪在案，且符合緩刑要件。原審雖以
    「．．被告楊詩銘（共犯）98年10月3日遭查獲後，猶不知
    收斂，再行借款予附表編號7－12之借款人以收取重利，惡
    性非輕」等情，認不宜宣告緩刑，然事實上，係該編號之張
    釋憶等人主動向伊借款，非伊主動向之招攬。
  (2)被告貸款之金額甚微，收取利益亦少，並無衍生家庭、社會
    問題，且已與部分借款人達成和解，原審量刑過重。
三、本院查：
  (一)原審係以：被告徐文聰雖5年內未曾因故意受有期徒刑以上
    刑之宣告，惟其係本件地下錢莊之負責人，居於犯罪主導地
    位，本案所涉犯行達12件，且其於被告楊詩銘98年10月3日
    遭查獲後，猶不知收斂，再行借款予附表編號7－12之借款
    人以收取重利，惡性非輕，因認其所宣告之刑仍有執行之必
    要，不宜宣告緩刑，以收懲儆之效等情，亦即原審法院所考
    量者，非僅於共同被告楊詩銘為查獲後，仍為附表編號7－1
    2犯行部分單一理由，另外還包括被告為本件地下錢莊之負
    責人，居於犯罪主導地位，且所涉犯行達12件之多等因素。
  (二)縱使被告所辯，係附表編號7-12之借款人主動找伊借款為真
    ，然就此部分，其構成重利之犯罪行為既為不爭之事實，即
    屬法律非難之對象，被告於案件遭查獲後，猶不知收斂，惡
    性自屬非輕。
  (三)本罪之法定刑，有期徒刑部分為1年以下，2月以上，本件被
    告所為12件犯行，原審法院分別處以2月及3月不等之有期徒
    刑，顯難謂為過重。
四、原審因而適用刑事訴訟法第299條第1項前段，刑法第28條、
    第344條、第41條第1項前段、第51條第5款、第38條第1項第
    2 款等規定，並審酌前開事項，分別量處如原審判決主文所
    示之刑，並依法定其執行刑，且均諭知易科罰金之折算標準
    ，其認事用法核無違誤，量刑亦屬允當，其上訴為無理由，
    應予駁回。
五、據上論斷，應依刑事訴訟法第373條、第368條，判決如主文
    。
本案經檢察官王雪惠到庭執行職務。
中    華    民    國  100    年     1    月     26    日
            刑事第四庭    審判長法  官  洪  耀  宗
                                法  官  林  清  鈞
                                法  官  劉  登  俊
以上正本證明與原本無異。
不得上訴。
                                書記官  張  惠  彥
中    華    民    國   100    年    1     月    26    日
附件
臺灣臺中地方法院刑事判決              99年度易字第2208號
公  訴  人    臺灣臺中地方法院檢察署檢察官
被      告    徐文聰  男  39歲（民國○○年○月○○日生）
                      身分證統一編號：Ｚ000000000號
                      住臺中市北屯區○○○○○街13號2樓
                      之2
              朱巧梅  女  39歲（民國○○年○○月○○日生）
                      身分證統一編號：Ｚ000000000號
                      住臺中市北屯區○○○○○街13號2樓
                      之2
前列二人共同
選任辯護人    胡達仁律師
被      告    楊詩銘  男  34歲（民國○○年○○月○日生）
                      身分證統一編號：Ｚ000000000號
                      住臺中市○○區○○路54巷12之1號
                      居臺中市○○區○○路4段821號19樓之
                      5
上列被告等因重利案件，經檢察官提起公訴（99年度偵字第3409
、7609、8462、11195號），本院以簡式審判程序，判決如下：
    主    文
徐文聰犯如附表一編號1、9、11、12所示之重利罪，各處如附表
一編號1、9、11、12所示之刑；又共同犯如附表一編號2-8、10
所示之重利罪，各處如附表一編號2-8、10所示之刑。應執行有
期徒刑壹年肆月，如易科罰金，以新臺幣壹仟元折算壹日。扣案
裝置0000000000號門號之三星牌黑色手機壹支（含SI
M卡壹枚）沒收。
朱巧梅共同犯如附表一編號2、4、5、7、8、10所示之重利罪，
各處如附表一編號2、4、5、7、8、10所示之刑。應執行拘役壹
佰貳拾日，如易科罰金，以新臺幣壹仟元折算壹日。緩刑貳年。
扣案裝置0000000000號門號之三星牌黑色手機壹支（
含SIM卡壹枚）沒收。
楊詩銘共同犯如附表一編號2、4-6所示之重利罪，均累犯，各處
如附表一編號2、4-6所示之刑。應執行有期徒刑陸月，如易科罰
金，以新臺幣壹仟元折算壹日。扣案裝置0000000000
號門號之三星牌黑色手機壹支（含SIM卡壹枚）沒收。
    犯罪事實
一、楊詩銘前因重利、妨害自由及妨害兵役等案件，經臺灣高等
    法院臺中分院以92年度上訴字第1274號判決分別判處有期徒
    刑10月、7月、3月，應執行有期徒刑1年5月確定，於民國93
    年11月19日縮短刑期假釋出監，並於94年3月26日，假釋期
    滿未經撤銷視為已執行完畢。
二、徐文聰自98年7月、8月間，基於乘他人急迫貸以金錢，而取
    得與原本顯不相當重利之犯意，在報紙上刊登「錢助有緣人
    、1-20萬、有工作、來就借、借幾天算幾天、專線0000-000
    000 」之廣告，以經營地下錢莊業務，並以其購得之上開羅
    宜峰名義0000 -000000號行動電話（羅宜峰所涉重利犯行，
    經臺灣士林地方法院檢察署以99年度偵字第9018號案件為不
    起訴處分確定）作為聯絡工具，以招攬亟需用錢之不特定人
    向其借款，藉以取得與原本顯不相當之重利，其先後於如附
    表一所示時間、地點，貸予如附表一所示借款人如附表一所
    示金錢，並收取如附表一所示借款利息，且要求各借款人出
    具如附表一所示之本票、借據等文件以擔保日後還款。其間
    ，徐文聰並自98年8月間起，以每月新臺幣(下同)4萬元之代
    價，僱用與之同具上開重利犯意聯絡之楊詩銘，由徐文聰提
    供資金，渠等2人共同對外實施放款及收取利息行為，迨至
    98年10月3日13時30分許，楊詩銘因附表一編號3借款予林秀
    霞收取重利之行為，在臺中縣大里市○○路429巷口遭台中
    縣警察局太平分局查獲後(當場扣得上開0000-000000號行動
    電話），始離開徐文聰經營之上開地下錢莊，其間楊詩銘所
    參與之部分，如附表一編號2 -6所示（楊詩銘所涉附表一編
    號3之重利犯行，另案經本院以98年度中簡字第3570號判決
    判處有期徒刑3月確定)。朱巧梅則為徐文聰之妻，其於98年
    9 月間已知悉徐文聰、楊詩銘係經營地下錢莊而收取重利，
    竟共同基於上開重利犯意聯絡，提供其設於新光商業銀行松
    竹分行(下稱新光銀行松竹分行)之帳號000000000000號帳戶
    ，以供如附表一編號2、4、5、7、8、10所示借款人匯入上
    開借款利息使用，並曾於款項匯入新光銀行松竹分行後，依
    徐文聰指示提領款項。嗣為警於99年1月29日8時許，持本院
    核發之搜索票，前往徐文聰臺中市○○路○段146-21號12樓
    租屋處執行搜索，當場扣得如附表一所示借款人簽發交付之
    如附表二所示本票、借據、基本資料表暨質押之證件等物，
    始查悉上情。
三、案經臺中市警察局第一分局報告偵辦臺灣臺中地方法院檢察
    署檢察官偵查起訴。
    理    由
一、按被告徐文聰、朱巧梅、楊詩銘所犯係死刑、無期徒刑、最
    輕本刑為3年以上有期徒刑以外之罪，被告3人於審理程序均
    就前揭被訴事實為有罪之陳述，經本院告知簡式審判程序之
    旨，並聽取其與公訴人之意見後，認無不得或不宜改依簡式
    審判程序進行之情形，爰依刑事訴訟法第273條之1第1項規
    定，裁定本件進行簡式審判程序，合先敘明。
二、認定事實所憑之證據及理由：
(一)被告徐文聰、朱巧梅、楊詩銘於偵查中、本院審理時之自白
    ，互核大致相符，且與下列證據相符而可採。
(二)證人即被害人彭月娥、李塏蘋、張釋憶、鄭志昌於警詢、偵
    查中之證述，證人即被害人林秀霞、林子翔、林永松、蘇慶
    雄、許嘉嚴於警詢時之證述。
(三)被害人林子翔、林永松、許嘉嚴、李塏蘋、蕭哲明、鄭志昌
    立具之贓物認領保管單各1份；被害人彭月娥提出之新光銀
    行存入憑條及廣告各1份、被害人李塏蘋提之新光銀行存入
    憑條、簡訊內容、被害人張釋憶提出之新光銀行存入憑條3
    張、合作金庫銀行汪書弘之存款憑條、紙條、通聯紀錄、被
    害人鄭志昌提出之紙條1份；0000-000000號行動電話通聯調
    閱查詢單及通聯紀錄、被害人彭月娥、林秀霞及彭月娥之夫
    張壬辰所使用電話之通聯調閱查詢單；被告朱巧梅所有新光
    銀行松竹分行之開戶申請書暨明細表1份附卷可稽。
(四)扣案如附表二所示之物可資佐證。
三、論罪科刑之理由：
(一)核被告徐文聰、朱巧梅、楊詩銘所為，均係犯刑法第344 條
    之重利罪。被告徐文聰、朱巧梅、楊詩銘就附表一編號2、4
    、5之犯罪事實，被告徐文聰、楊詩銘就附表一編號3、6 之
    犯罪事實，被告徐文聰、朱巧梅就附表一編號7、8、10之犯
    罪事實，各有犯意聯絡及行為分擔，均為共同正犯。
(二)按刑事法若干犯罪行為態樣，本質上原具有反覆、延續實行
    之特徵，立法時既予特別歸類，定為犯罪構成要件之行為要
    素，則行為人基於概括之犯意，在密切接近之一定時、地持
    續實行之複次行為，倘依社會通念，於客觀上認為符合一個
    反覆、延續性之行為觀念者，於刑法評價上，即應僅成立一
    罪。學理上所稱「集合犯」之職業性、營業性或收集性等具
    有重複特質之犯罪均屬之，例如經營、從事業務、收集、販
    賣、製造、散布等行為概念者是（最高法院95年度台上字第
    1079號判決參照）。依此，學理上所謂「集合犯」，係指刑
    事法上按本質上具有反覆、延續實行特徵之犯罪行為態樣，
    立法時予以特別歸類，定為犯罪構成要件之行為要素者，始
    於刑法評價上認僅成立一罪，並就具有重複特質之犯罪列舉
    職業性、營業性或收集性等行為概念者是，惟本件被告等上
    開犯行在95年7月1日刪除刑法第345條常業重利罪後者，已
    不再就有關反覆實施之常業重利犯行，定為犯罪構成要件之
    行為要素，而刑法第344條重利罪，其構成要件為「乘他人
    急迫、輕率、無經驗貸以金錢或其他物品，而取得與原本顯
    不相當之重利」，立法時並未將上開具有重複特質之職業性
    、營業性、收集性、或經營、從事業務、收集、販賣、製造
    、散布等行為概念，定為刑法344條本罪之犯罪構成要件之
    行為要素，即刑法第344條重利罪並未於立法時予以特別歸
    類為「集合犯」，本件被告徐文聰、朱巧梅、楊詩銘所為之
    多次重利犯行，並不具集合犯之包括一罪性質，應採一罪一
    罰，始符合立法本旨。是核被告徐文聰所犯如附表一所示之
    12個重利罪，被告朱巧梅所犯如附表一編號2、4、5、7、8
    、10所示之6個重利罪，被告楊詩銘所犯如附表一編號2、4-
    6所示之4個重利罪，均係犯意各別，皆應予分論併罰。
(三)被告楊詩銘有如犯罪事實欄一所示之有期徒刑執行完畢情形
    ，有臺灣臺中地方法院檢察署刑案資料查註紀錄表及臺灣高
    等法院被告前案紀錄表在卷可按，其於有期徒刑執行完畢後
    5 年以內故意再犯本件有期徒刑以上之罪，均為累犯，均應
    依刑法第47條第1項規定，就其所犯上開4個重利罪均加重其
    刑。
(四)爰審酌被告朱巧梅並無任何前案紀錄，有臺灣高等法院被告
    前案紀錄表1份附卷可參，素行尚佳；被告3人不思以正當途
    徑牟取利益，利用他人急迫之際，以高利貸予現款，固使借
    款人得以暫時獲得現款籌用，然因此背負高額利息，背負龐
    大金錢債務壓力，易衍生家庭、社會問題，影響借款人生活
    至鉅，惟念及被告等所貸款項非鉅；被告徐文聰為地下錢莊
    主要負責人，行為涉入甚深，居主導地位，被告徐巧梅僅提
    供帳戶供收支利息及提款，被告楊詩銘係受僱之人員，行為
    涉入較淺，較不具主導性；且被告3人犯後均坦承犯行，被
    告徐文聰已與被害人彭月娥、許嘉嚴、蕭哲明、林永松等人
    和解，被告朱巧梅已與被害人彭月娥、蕭哲明、林永松和解
    ，被告楊詩銘則與其涉案部分之4位被害人彭月娥、李塏蘋
    、張釋憶及林永松等被害人均成立調解及和解，有卷附之和
    解書、本院調解程筆錄等（本院卷第35、53、54、62、98-1
    00、108、109頁)可參，態度均稱良好，暨各該被告犯罪之
    次數、時間、動機、目的等一切情狀，分別量處如主文所示
    之刑及定其應執行之刑，並均諭知易科罰金之折算標準（被
    告徐文聰為附表一編號1-11行為時之刑法第41條第2項固規
    定：「前項規定於數罪併罰，其應執行之刑未逾6月者，亦
    適用之」，將數罪併罰定應執行之刑逾6個月者，排除適用
    同條第1項得易科罰金之規定，惟依司法院大法官會議98年6
    月19日作成之釋字第662號解釋：「中華民國94年2月2日修
    正公布之現行刑法第41條第2項，關於數罪併罰，數宣告刑
    均得易科罰金，而定應執行之刑逾6個月者，排除適用同條
    第1項得易科罰金之規定部分，與憲法第23條規定有違，並
    與本院釋字第36 6號解釋意旨不符，應自本解釋公布之日起
    失其效力。」，故對於數罪併罰，數宣告刑均得易科罰金，
    而定應執行之刑超過6個月之案件，依司法院釋字第366號、
    第662號解釋意旨，仍得易科罰金。而上開刑法第41條第2項
    規定，嗣經立法院修正為：「…（同條第8項）第1項至第4
    項及第7項之規定，於數罪併罰之數罪均得易科罰金或易服
    社會勞動，其應執行之刑逾6月者，亦適用之。」，並經總
    統於98年12月30日公布，且自公布日施行。故不論依新、舊
    法規定，被告所犯本件上開各罪所定應執行之有期徒刑雖逾
    6月，均得易科罰金，自不生新、舊法比較問題，應逕依現
    行有效之法律即修正後刑法第41條第8項規定，諭知易科罰
    金之折算標準）。
(五)被告朱巧梅前未曾因故意犯罪受有期徒刑以上刑之宣告，已
    如前述，其一時失慮，誤提供帳戶供被告徐文聰、楊詩銘收
    取重利而罹章典，犯後坦承犯行，頗具悔意，並已與大部分
    之被害人達成和解，經此偵、審程序之教訓，當知警惕而無
    再犯之虞，本院綜觀上情，認所宣告之刑以暫不執行為適當
    ，併予宣告緩刑2年，以勵自新。又被告徐文聰雖5年內未曾
    因故意受有期徒刑以上刑之宣告，有其臺灣高等法院被告前
    案紀錄表在卷可按，惟其係本件地下錢莊之負責人，居於犯
    罪主導地位，本案所涉犯行達12件，且其於被告楊詩銘98年
    10月3日遭查獲後，猶不知收斂，再行借款予附表編號7－12
    之借款人以收取重利，惡性非輕，本院因認其所宣告之刑仍
    有執行之必要，並不宜宣告緩刑，以收懲儆之效，附此敘明
    。
(六)被告楊詩銘另案遭查扣之0000-000000號行動電話，係被告
    徐文聰購買後交付被告楊詩銘持以與借款人連絡交付借款、
    利息所用，係被告徐文聰所有，而供犯附表編號2-6重利犯
    行所用之物，應依刑法第38第1項第2款規定宣告沒收之。至
    扣案如附表二所示各借款人簽具擔保清償之本票、借據以及
    提供之擔保文件等物，均係各借款人提供予被告徐文聰之借
    款憑據及擔保，借款人屆期未清償時，被告徐文聰可依此向
    借款人請求本金及法定利息，如借款人已清償，則依民法規
    定，被告徐文應將此項憑據返還借款人，尚非屬被告等人
    所有之物，爰均不予諭知沒收（最高法院51年台非字第13號
    判例參照），均併此敘明。
據上論斷，應依刑事訴訟法第273條之1第1項、第 299條第1項前
段，刑法第28條、第344條、第47條第1項、第41條第1項前段、
第8項、第51條第5、6款、第74條第1項第1款、第38第1項第2款
，刑法施行法第1條之1第1項、第2項前段，判決如主文。
本案經檢察官張國強到庭執行職務。
中    華    民    國    99    年    11    月    15    日
                       刑事第十四庭  法  官  林美玲
以上正本證明與原本無異。
如不服本判決應於收受判決後10日內向本院提出上訴書狀，並應
敘述具體理由；其未敘述上訴理由者，應於上訴期間屆滿後20日
內向本院補提理由書（均須按他造當事人之人數附繕本）「切勿
逕送上級法院」。
                                     書記官  黃珮華
中    華    民    國    99    年    11    月    15    日
附表一：
┌──┬───┬────┬────┬───────┬───────────┬───────────────┐
│編號│借款人│借款時間│借款金額│借款利息之計算│借款時提供之書據      │罪名及所處主刑、從刑          │
│    │      │、地點  │(新臺幣)│方式及給付方式│                      │                              │
├──┼───┼────┼────┼───────┼───────────┼───────────────┤
│ １ │林子翔│98年7月 │5萬元   │以10日為1期， │簽具交付面額180, 000元│徐文聰乘他人急迫貸以金錢，而取│
│    │      │15日，在│        │每期每萬元收取│之本票1張、借據、基本 │得與原本顯不相當之重利，處有期│
│    │      │臺中市西│        │利息1,000元（ │資料表、健保卡暨國民身│徒刑貳月，如易科罰金，以新臺幣│
│    │      │屯區福星│        │相當於年利率  │份證影本、健保卡、中華│壹仟元折算壹日。              │
│    │      │路附近之│        │360%），借款時│民國護照等供為借款之擔│                              │
│    │      │茶坊內  │        │預扣利息5,000 │保。                  │                              │
│    │      │        │        │元，實拿45,000│                      │                              │
│    │      │        │        │元。其後並支付│                      │                              │
│    │      │        │        │多期利息匯至某│                      │                              │
│    │      │        │        │不詳帳戶內。  │                      │                              │
├──┼───┼────┼────┼───────┼───────────┼───────────────┤
│ ２ │李塏蘋│98年9月 │3萬元   │以10日為1期， │簽具交付面額60,000 元 │徐文聰共同乘他人急迫貸以金錢，│
│    │      │19日，在│        │每期每萬元收取│之本票1張、借據、基本 │而取得與原本顯不相當之重利，處│
│    │      │臺中縣太│        │利息1,500元（ │資料表、門牌證明書、建│有期徒刑參月，如易科罰金，以新│
│    │      │平市中山│        │相當於年利率  │築改良物所有權狀影本、│臺幣壹仟元折算壹日。扣案裝置０│
│    │      │路之麥當│        │540%（起訴書誤│土地所有權狀影本、戶口│000000000號門號之三星│
│    │      │勞      │        │載為648%）），│名簿影本、身分證影本、│牌黑色手機壹支（含SIM卡壹枚） │
│    │      │        │        │借款時預扣利息│健保卡、重型機車駕照、│沒收。                        │
│    │      │        │        │4,500 元及手續│自來水公司收據影本、臺│朱巧梅共同乘他人急迫貸以金錢，│
│    │      │        │        │費1,000元，實 │中市政府公有零售市場臨│而取得與原本顯不相當之重利，處│
│    │      │        │        │拿24,500元。其│時攤位使用及清掃費單等│拘役參拾日，如易科罰金，以新臺│
│    │      │        │        │後支付至少2期 │文件供為借款擔保。    │幣壹仟元折算壹日。扣案裝置０九│
│    │      │        │        │利息（於98年10│                      │00000000號門號之三星  │
│    │      │        │        │月19日匯款4,50│                      │牌黑色手機壹支（含SI M卡壹枚）│
│    │      │        │        │0元至朱巧梅所 │                      │沒收。                        │
│    │      │        │        │有之新光銀行松│                      │楊詩銘共同乘他人急迫貸以金錢  │
│    │      │        │        │竹分行之帳戶）│                      │，而取得與原本顯不相當之重利，│
│    │      │        │        │。            │                      │累犯，處有期徒刑參月，如易科罰│
│    │      │        │        │              │                      │金，以新臺幣壹仟元折算壹日。扣│
│    │      │        │        │              │                      │案裝置0000000000號門│
│    │      │        │        │              │                      │號之三星牌黑色手機壹支（含SIM │
│    │      │        │        │              │                      │卡壹枚）沒收。                │
├──┼───┼────┼────┼───────┼───────────┼───────────────┤
│ ３ │林秀霞│98年9月 │3萬元   │以10日為1期， │簽立面額60,000元之本票│徐文聰共同乘他人急迫貸以金錢，│
│    │      │21日12時│        │每期每萬元收取│、借據、基本資料表、土│而取得與原本顯不相當之重利，處│
│    │      │許，在林│        │利息1,800元（ │地所有權狀、建築改良物│有期徒刑參月，如易科罰金，以新│
│    │      │秀霞臺中│        │相當於年利率  │所有權狀、戶口名簿影本│臺幣壹仟元折算壹日。扣案裝置０│
│    │      │縣大里市│        │648%），借款時│、健保卡影本等文件供為│000000000號門號之三星│
│    │      │仁愛路住│        │預扣利息5,400 │擔保。                │牌黑色手機壹支（含SIM卡壹枚） │
│    │      │處在樓下│        │元及手續費1,00│                      │沒收。                        │
│    │      │        │        │0元，實拿23,60│                      │                              │
│    │      │        │        │0元。         │                      │                              │
├──┼───┼────┼────┼───────┼───────────┼───────────────┤
│ ４ │彭月娥│98年9月 │3萬元   │以10日為1期， │提供面額30,000元之本票│徐文聰共同乘他人急迫貸以金錢，│
│    │      │25日中午│        │每期每萬元收取│1張作為擔保；及簽立交 │而取得與原本顯不相當之重利，處│
│    │      │，在彭月│        │利息1,800元（ │付借據、基本資料表、身│有期徒刑參月，如易科罰金，以新│
│    │      │娥臺中縣│        │相當於年利率  │分證、健保卡等文件。  │臺幣壹仟元折算壹日。扣案裝置０│
│    │      │太平市太│        │648%），借款時│                      │000000000號門號之三星│
│    │      │平路301 │        │預扣利息5,400 │                      │牌黑色手機壹支（含SIM卡壹枚） │
│    │      │號經營之│        │元及手續費    │                      │沒收。                        │
│    │      │小說店  │        │1,000元，實拿 │                      │朱巧梅共同乘他人急迫貸以金錢，│
│    │      │        │        │23,600元。其後│                      │而取得與原本顯不相當之重利，處│
│    │      │        │        │並陸續支付多期│                      │拘役參拾日，如易科罰金，以新臺│
│    │      │        │        │利息（於98年10│                      │幣壹仟元折算壹日。扣案裝置０九│
│    │      │        │        │月6日、10月26 │                      │00000000號門號之三星  │
│    │      │        │        │日、11月2日匯 │                      │牌黑色手機壹支（含SI M卡壹枚）│
│    │      │        │        │款合計16,500  │                      │沒收。                        │
│    │      │        │        │元至朱巧梅所有│                      │楊詩銘共同乘他人急迫貸以金錢  │
│    │      │        │        │新光銀行松竹分│                      │，而取得與原本顯不相當之重利，│
│    │      │        │        │行帳戶)。     │                      │累犯，處有期徒刑參月，如易科罰│
│    │      │        │        │              │                      │金，以新臺幣壹仟元折算壹日。扣│
│    │      │        │        │              │                      │案裝置0000000000號門│
│    │      │        │        │              │                      │號之三星牌黑色手機壹支（含SIM │
│    │      │        │        │              │                      │卡壹枚）沒收。                │
├──┼───┼────┼────┼───────┼───────────┼───────────────┤
│ ５ │林永松│98年9月 │2萬元   │以10日為1期， │簽具交付面額40,000 元 │徐文聰共同乘他人急迫貸以金錢，│
│    │      │26日，在│        │每期每萬元收取│本票1張、借據、基本資 │而取得與原本顯不相當之重利，處│
│    │      │林永松位│        │利息2,000元（ │料表、身分證、健保卡等│有期徒刑參月，如易科罰金，以新│
│    │      │於臺中縣│        │相當於年利率  │文件供為借款擔保。    │臺幣壹仟元折算壹日。扣案裝置０│
│    │      │太平市大│        │720%），借款時│                      │000000000號門號之三星│
│    │      │源15街36│        │預扣利息4,000 │                      │牌黑色手機壹支（含SIM卡壹枚） │
│    │      │號住處  │        │元及手續費    │                      │沒收。                        │
│    │      │        │        │1,000元，實拿 │                      │朱巧梅共同乘他人急迫貸以金錢，│
│    │      │        │        │15,000 元。其 │                      │而取得與原本顯不相當之重利，處│
│    │      │        │        │後陸續支付多期│                      │拘役參拾日，如易科罰金，以新臺│
│    │      │        │        │利息，其中於98│                      │幣壹仟元折算壹日。扣案裝置０九│
│    │      │        │        │年10月6日、10 │                      │00000000號門號之三星  │
│    │      │        │        │月16日、10 月 │                      │牌黑色手機壹支（含SI M卡壹枚）│
│    │      │        │        │28日、11月17日│                      │沒收。                        │
│    │      │        │        │匯款共13,500元│                      │楊詩銘共同乘他人急迫貸以金錢  │
│    │      │        │        │至朱巧梅所有新│                      │，而取得與原本顯不相當之重利，│
│    │      │        │        │光銀行松竹分行│                      │累犯，處有期徒刑參月，如易科罰│
│    │      │        │        │帳戶          │                      │金，以新臺幣壹仟元折算壹日。扣│
│    │      │        │        │              │                      │案裝置0000000000號門│
│    │      │        │        │              │                      │號之三星牌黑色手機壹支（含SIM │
│    │      │        │        │              │                      │卡壹枚）沒收。                │
├──┼───┼────┼────┼───────┼───────────┼───────────────┤
│ ６ │張釋憶│98年9月 │1萬元   │以10日為1期， │簽具交付面額20,000 元 │徐文聰共同乘他人急迫貸以金錢，│
│    │      │30日，在│        │每期每萬元收取│之本票1張、借據、6915-│而取得與原本顯不相當之重利，處│
│    │      │臺中市東│        │利息1,700元（ │NC號自小行照影本、基本│有期徒刑參月，如易科罰金，以新│
│    │      │山路1段 │        │相當於年利率  │資料表等文件供為借款擔│臺幣壹仟元折算壹日。扣案裝置０│
│    │      │33 巷口 │        │612%），借款時│保。                  │000000000號門號之三星│
│    │      │超商前  │        │預扣利息1,700 │                      │牌黑色手機壹支（含SIM卡壹枚） │
│    │      │        │        │元，實拿8,300 │                      │沒收。                        │
│    │      │        │        │元。其後陸續支│                      │楊詩銘共同乘他人急迫貸以金錢  │
│    │      │        │        │付多期利息，匯│                      │，而取得與原本顯不相當之重利，│
│    │      │        │        │款至汪書弘所有│                      │累犯，處有期徒刑參月，如易科罰│
│    │      │        │        │之合作金庫銀行│                      │金，以新臺幣壹仟元折算壹日。扣│
│    │      │        │        │逢甲銀行帳戶。│                      │案裝置0000000000號門│
│    │      │        │        │              │                      │號之三星牌黑色手機壹支（含SIM │
│    │      │        │        │              │                      │卡壹枚）沒收。                │
├──┼───┼────┼────┼───────┼───────────┼───────────────┤
│ ７ │張釋憶│98年10月│4萬元   │以10日為1期， │提供6915-NC 號自小行照│徐文聰共同乘他人急迫貸以金錢，│
│    │      │9日，在 │        │每期每萬元收取│影本及面額80,000元之本│而取得與原本顯不相當之重利，處│
│    │      │臺中市文│        │利息1,700元（ │票1張作為擔保；及簽立 │有期徒刑參月，如易科罰金，以新│
│    │      │心路與大│        │相當於年利率  │交付借據、基本資料表等│臺幣壹仟元折算壹日。          │
│    │      │雅路口  │        │612%），借款時│文件。                │朱巧梅共同乘他人急迫貸以金錢，│
│    │      │        │        │預扣利息6,800 │                      │而取得與原本顯不相當之重利，處│
│    │      │        │        │元，實拿33,200│                      │拘役參拾日，如易科罰金，以新臺│
│    │      │        │        │元。其後陸續支│                      │幣壹仟元折算壹日。            │
│    │      │        │        │付多期利息，其│                      │                              │
│    │      │        │        │中於98年12月16│                      │                              │
│    │      │        │        │日匯款11,500元│                      │                              │
│    │      │        │        │至汪書弘所有合│                      │                              │
│    │      │        │        │作金庫銀行逢甲│                      │                              │
│    │      │        │        │分行帳戶，另於│                      │                              │
│    │      │        │        │98 年12月29日 │                      │                              │
│    │      │        │        │、99 年1月8日 │                      │                              │
│    │      │        │        │、99年1月20日 │                      │                              │
│    │      │        │        │匯款共13,000元│                      │                              │
│    │      │        │        │至朱巧梅所有之│                      │                              │
│    │      │        │        │新光銀行松竹分│                      │                              │
│    │      │        │        │行帳戶。      │                      │                              │
├──┼───┼────┼────┼───────┼───────────┼───────────────┤
│ ８ │蘇慶雄│98年10月│10萬元  │以10日為1期， │簽具交付面額200,000 元│徐文聰共同乘他人急迫貸以金錢，│
│    │      │15日，在│        │每期每萬元收取│本票1張、借據、基本資 │而取得與原本顯不相當之重利，處│
│    │      │臺中市東│        │利息1,300元（ │料表、身分證影本等文件│有期徒刑貳月，如易科罰金，以新│
│    │      │山路與軍│        │相當於年利率  │供為借款擔保。        │臺幣壹仟元折算壹日。          │
│    │      │功路之麥│        │468%），借款時│                      │朱巧梅共同乘他人急迫貸以金錢，│
│    │      │當勞    │        │預扣利息13,000│                      │而取得與原本顯不相當之重利，處│
│    │      │        │        │元，實拿87,000│                      │拘役參拾日，如易科罰金，以新臺│
│    │      │        │        │元。其後陸續支│                      │幣壹仟元折算壹日。            │
│    │      │        │        │付7期利息，其 │                      │                              │
│    │      │        │        │中2次各支付25,│                      │                              │
│    │      │        │        │000元合計共50,│                      │                              │
│    │      │        │        │000元匯款至朱 │                      │                              │
│    │      │        │        │巧梅所有之新光│                      │                              │
│    │      │        │        │銀行松竹分行帳│                      │                              │
│    │      │        │        │戶。          │                      │                              │
├──┼───┼────┼────┼───────┼───────────┼───────────────┤
│ ９ │鄭志昌│98年10月│5萬元   │以10日為1期， │簽具交付面額100,000 元│徐文聰乘他人急迫貸以金錢，而取│
│    │      │17日，在│        │每期每萬元收取│之本票1張、借據、基本 │得與原本顯不相當之重利，處有期│
│    │      │臺中市熱│        │利息1,500元（ │資料表、身分證等文件供│徒刑參月，如易科罰金，以新臺幣│
│    │      │河路2段 │        │相當於年利率  │為借款擔保。          │壹仟元折算壹日。              │
│    │      │220號1樓│        │540%），借款時│                      │                              │
│    │      │        │        │預扣利息7,500 │                      │                              │
│    │      │        │        │元，實拿42,500│                      │                              │
│    │      │        │        │元。其後陸續於│                      │                              │
│    │      │        │        │臺中市○○路與│                      │                              │
│    │      │        │        │熱和路口等處支│                      │                              │
│    │      │        │        │付5期現金利息 │                      │                              │
│    │      │        │        │。            │                      │                              │
├──┼───┼────┼────┼───────┼───────────┼───────────────┤
│１０│蕭哲明│98年11月│6萬元   │以10日為1期， │簽具交付面額120,000元 │徐文聰共同乘他人急迫貸以金錢，│
│    │      │19日，在│        │每期每萬元收取│之本票1張、借據、基本 │而取得與原本顯不相當之重利，處│
│    │      │臺中市東│        │利息1,000元（ │資料表、戶口名簿影本、│有期徒刑貳月，如易科罰金，以新│
│    │      │區○○路│        │相當於年利率  │在職證明書、自來水公司│臺幣壹仟元折算壹日。          │
│    │      │臺中高農│        │360%），借款時│通知及收據、身分證、健│朱巧梅共同乘他人急迫貸以金錢，│
│    │      │前      │        │預扣利息6,000 │保卡、重型機車駕照等文│而取得與原本顯不相當之重利，處│
│    │      │        │        │元，實拿54,000│件供為借款擔保。      │拘役參拾日，如易科罰金，以新臺│
│    │      │        │        │元。其後陸續支│                      │幣壹仟元折算壹日。            │
│    │      │        │        │付6期利息，以 │                      │                              │
│    │      │        │        │現金支付或匯款│                      │                              │
│    │      │        │        │至朱巧梅所有新│                      │                              │
│    │      │        │        │光銀行松竹分行│                      │                              │
│    │      │        │        │帳戶。        │                      │                              │
├──┼───┼────┼────┼───────┼───────────┼───────────────┤
│１１│鄭志昌│98年11月│3萬元   │以10日為1期， │簽具交付面額60,000元之│徐文聰乘他人急迫貸以金錢，而取│
│    │      │25日，在│        │每期每萬元收取│本票1張、借據、基本資 │得與原本顯不相當之重利，處有期│
│    │      │臺中市熱│        │利息1,500元（ │料表、身分證等文件供為│徒刑參月，如易科罰金，以新臺幣│
│    │      │河路2段 │        │相當於年利率  │借款擔保。            │壹仟元折算壹日。              │
│    │      │220號1樓│        │540%），借款時│                      │                              │
│    │      │        │        │預扣利息4,500 │                      │                              │
│    │      │        │        │元，實拿25,500│                      │                              │
│    │      │        │        │元。其後於臺中│                      │                              │
│    │      │        │        │市○○路與熱和│                      │                              │
│    │      │        │        │路口處支付1 期│                      │                              │
│    │      │        │        │現金利息。    │                      │                              │
├──┼───┼────┼────┼───────┼───────────┼───────────────┤
│１２│許嘉嚴│99年1月 │2萬5千元│以10日為1期， │簽具交付面額50,000 元 │徐文聰乘他人急迫貸以金錢，而取│
│    │      │13日，在│        │每期收取利息  │本票1張、借據、身分證 │得與原本顯不相當之重利，處有期│
│    │      │臺中市東│        │4,000 元（相當│、健保卡等文件供為借款│徒刑參月，如易科罰金，以新臺幣│
│    │      │山路與軍│        │於年利率576%）│擔保。                │壹仟元折算壹日。              │
│    │      │功路麥當│        │，借款時預扣利│                      │                              │
│    │      │勞前    │        │息4,000元，實 │                      │                              │
│    │      │        │        │拿21,000元。其│                      │                              │
│    │      │        │        │後陸續於臺中市│                      │                              │
│    │      │        │        │北屯區○○路與│                      │                              │
│    │      │        │        │軍功路等處，支│                      │                              │
│    │      │        │        │付4期利息（2次│                      │                              │
│    │      │        │        │4,000元，2次  │                      │                              │
│    │      │        │        │2,500元），復 │                      │                              │
│    │      │        │        │於同年2月中旬 │                      │                              │
│    │      │        │        │清償本金10,000│                      │                              │
│    │      │        │        │元。          │                      │                              │
└──┴───┴────┴────┴───────┴───────────┴───────────────┘
附表二：
┌──┬───┬────────────────────┬──┬────┐
│編號│借款人│扣案物品                                │數量│保管編號│
├──┼───┼────────────────────┼──┼────┤
│1-1 │林子翔│身分證及健保卡影本                      │1   │99保2708│
├──┼───┼────────────────────┼──┼────┤
│1-2 │      │本票（面額18萬，編號CHNO498702 ）       │1   │99保2708│
├──┼───┼────────────────────┼──┼────┤
│1-3 │      │借據                                    │1   │99保2708│
├──┼───┼────────────────────┼──┼────┤
│1-4 │      │基本資料表                              │1   │99保2708│
├──┼───┼────────────────────┼──┼────┤
│1-5 │      │健保卡（已發還）                        │1   │99保2708│
├──┼───┼────────────────────┼──┼────┤
│1-6 │      │中華民國護照（護照號碼：000000000）（已 │1   │99保2708│
│    │      │發還）                                  │    │        │
├──┼───┼────────────────────┼──┼────┤
│2-1 │蘇慶雄│身分證影本                              │1   │99保2708│
├──┼───┼────────────────────┼──┼────┤
│2-2 │      │本票（面額20萬元，編號WG0000000）       │1   │99保2708│
├──┼───┼────────────────────┼──┼────┤
│2-3 │      │借據                                    │1   │99保2708│
├──┼───┼────────────────────┼──┼────┤
│2-4 │      │基本資料表                              │1   │99保2708│
├──┼───┼────────────────────┼──┼────┤
│3-1 │鄭志昌│身分證（已發還）                        │1   │99保2708│
├──┼───┼────────────────────┼──┼────┤
│3-2 │      │本票（面額10萬元，編號WG0000000）       │1   │99保2708│
├──┼───┼────────────────────┼──┼────┤
│3-3 │      │本票（面額6萬元，編號WG0000000）        │1   │99保2708│
├──┼───┼────────────────────┼──┼────┤
│3-4 │      │借據                                    │2   │99保2708│
├──┼───┼────────────────────┼──┼────┤
│3-5 │      │基本資料表                              │1   │99保2708│
├──┼───┼────────────────────┼──┼────┤
│4-1 │蕭哲明│身分證（已發還）                        │1   │99保2708│
├──┼───┼────────────────────┼──┼────┤
│4-2 │      │本票（面額12萬元，編號WG0000000）       │1   │99保2708│
├──┼───┼────────────────────┼──┼────┤
│4-3 │      │健保卡（已發還）                        │1   │99保2708│
├──┼───┼────────────────────┼──┼────┤
│4-4 │      │重型機車駕照（已發還）                  │1   │99保2708│
├──┼───┼────────────────────┼──┼────┤
│4-5 │      │借據                                    │1   │99保2708│
├──┼───┼────────────────────┼──┼────┤
│4-6 │      │基本資料表                              │1   │99保2708│
├──┼───┼────────────────────┼──┼────┤
│4-7 │      │在職證明書                              │1   │99保2708│
├──┼───┼────────────────────┼──┼────┤
│4-8 │      │戶口名簿影本                            │1   │99保2708│
├──┼───┼────────────────────┼──┼────┤
│4-9 │      │98年8月份自來水公司水費通知及收據       │1   │99保2708│
├──┼───┼────────────────────┼──┼────┤
│5-1 │許嘉嚴│身分證（已發還）                        │1   │99保2708│
├──┼───┼────────────────────┼──┼────┤
│5-2 │      │本票（面額5萬元，編號CHNO656102）       │1   │99保2708│
├──┼───┼────────────────────┼──┼────┤
│5-3 │      │健保卡（已發還）                        │1   │99保2708│
├──┼───┼────────────────────┼──┼────┤
│5-4 │      │借據                                    │1   │99保2708│
├──┼───┼────────────────────┼──┼────┤
│6-1 │李塏蘋│身分證影本                              │1   │99保2709│
├──┼───┼────────────────────┼──┼────┤
│6-2 │      │本票（面額6萬，編號WG0000000）          │1   │99保2709│
├──┼───┼────────────────────┼──┼────┤
│6-3 │      │借據                                    │1   │99保2709│
├──┼───┼────────────────────┼──┼────┤
│6-4 │      │基本資料表                              │1   │99保2709│
├──┼───┼────────────────────┼──┼────┤
│6-5 │      │門牌證明書                              │1   │99保2709│
├──┼───┼────────────────────┼──┼────┤
│6-6 │      │土地所有權狀影本                        │1   │99保2709│
├──┼───┼────────────────────┼──┼────┤
│6-7 │      │建築改良物所有權狀影本                  │1   │99保2709│
├──┼───┼────────────────────┼──┼────┤
│6-8 │      │健保卡（已發還）                        │1   │99保2709│
├──┼───┼────────────────────┼──┼────┤
│6-9 │      │重型機車駕照（已發還）                  │1   │99保2709│
├──┼───┼────────────────────┼──┼────┤
│6-10│      │自來水公司收據                          │1   │99保2709│
├──┼───┼────────────────────┼──┼────┤
│6-11│      │戶口名簿影本                            │1   │99保2709│
├──┼───┼────────────────────┼──┼────┤
│6-12│      │臺中市政府零售市場臨時攤位使用及清掃費單│1   │99保2709│
│    │      │影本                                    │    │        │
├──┼───┼────────────────────┼──┼────┤
│6-13│      │健保卡及汽車駕照影印本                  │1   │99保2709│
├──┼───┼────────────────────┼──┼────┤
│7-1 │林永松│身份證（已發還）                        │1   │99保2709│
├──┼───┼────────────────────┼──┼────┤
│7-2 │      │本票（面額4萬，編號WG0000000）          │1   │99保2709│
├──┼───┼────────────────────┼──┼────┤
│7-3 │      │健保卡（已發還）                        │1   │99保2709│
├──┼───┼────────────────────┼──┼────┤
│7-4 │      │借據                                    │1   │99保2709│
├──┼───┼────────────────────┼──┼────┤
│7-5 │      │基本資料表                              │1   │99保2709│
├──┼───┼────────────────────┼──┼────┤
│8-1 │張釋憶│本票（面額2萬，編號WG0000000）          │1   │99保2709│
├──┼───┼────────────────────┼──┼────┤
│8-2 │      │本票（面額8萬，編號WG0000000）          │1   │99保2709│
├──┼───┼────────────────────┼──┼────┤
│8-3 │      │借據                                    │2   │99保2709│
├──┼───┼────────────────────┼──┼────┤
│8-4 │      │基本資料表                              │1   │99保2709│
├──┼───┼────────────────────┼──┼────┤
│8-5 │      │汽車行車執照影本（車號6915-NC）         │1   │99保2709│
├──┼───┼────────────────────┼──┼────┤
│9-1 │彭月娥│身分證（已發還）                        │1   │99保2712│
├──┼───┼────────────────────┼──┼────┤
│9-2 │      │本票（面額6萬，編號WG0000000）          │1   │99保2712│
├──┼───┼────────────────────┼──┼────┤
│9-3 │      │健保卡（已發還）                        │1   │99保2712│
├──┼───┼────────────────────┼──┼────┤
│9-4 │      │借據                                    │1   │99保2712│
├──┼───┼────────────────────┼──┼────┤
│9-5 │      │基本資料表                              │1   │99保2712│
└──┴───┴────────────────────┴──┴────┘